【裁判字號】    95,訴,338
【裁判日期】    951229
【裁判案由】    毒品危害防制條例
【裁判全文】
臺灣宜蘭地方法院刑事判決               95年度訴字第338號
公  訴  人  臺灣宜蘭地方法院檢察署檢察官
被      告  丙○○
選任辯護人  曾威龍律師
上列被告因毒品危害防制條例案件，經檢察官提起公訴（94年度
核退偵字第107號），本院判決如下：
    主  文
丙○○無罪。
    理  由
一、公訴意旨略以：被告丙○○基於販賣第二級毒品安非他命之
    概括犯意，於民國93年至94年間，在其宜蘭縣羅東鎮○○路
    ○段261巷60弄13號居處，由乙○○以每次市價約新臺幣五、
    六千元之熱水器，向丙○○換得重量未達1公克之安非他命1
    包，使丙○○以此方式連續販賣第二級毒品安非他命予乙○○四、五次。另於94年4月3日下午3時許，在宜蘭縣羅東鎮
    某電子遊藝場內，以500元之價格，販賣安非他命1小包予甲○○1次。嗣經警於94年5月3日下午1時10分許，持搜索票在
    其前開居所搜索查獲，因認被告係犯毒品危害防制條例第4
    條第2項之販賣第二級毒品罪嫌。
二、按犯罪事實應依證據認定之，無證據不得推定其犯罪事實，
    刑事訴訟法第154條第2項定有明文。次按事實之認定應憑證
    據，如未能發現相當證據，或證據不足以證明，自不能以推
    測或擬制之方法為裁判之基礎；又認定不利於被告之事實，
    須依積極證據，苟積極證據不足為不利於被告事實之認定時
    ，即應為有利於被告之認定，更不必有何有利之證據（最高
    法院40年台上字第86號、30年上字第816號判例參照）。
三、公訴人認被告涉犯上開罪嫌，無非以：證人乙○○、甲○○
    偵查之證述及乙○○、甲○○前科資料資為論據。訊據被告
    堅決否認上開犯嫌，辯稱：伊與甲○○是一人出資500元共
    同向他人購買安非他命後均分，且伊從未販賣安非他命與乙○○，乙○○係將熱水器交給他人，並非交與伊等語。
四、經查：
（一）證人甲○○與證人乙○○於警訊之陳述，為被告以外之人
      在審外之陳述，且為被告之辯護人爭執其證據能力，業經
      本院於審理時裁定無證據能力，合先敘明
（二）證人甲○○於偵查中證稱：他在不詳時間在羅東三商百貨
      樓上遇見被告，拿500元要求被告幫忙調毒品，被告說他
      沒有，500元也不夠，被告說他去想辦法，約二、三十分
      鐘後，他拿1小包安非他命回來給他，他分好幾次吸食，
      請被告調毒品只有這一次等語。於本院審理時則證稱：他
      至羅東三商百貨的電動玩具店找被告，問被告有沒有辦法
      調安非他命，被告也出500元，調得0.3或0.4公克1包的安
      非他命，一人一半，除了這一次以外，就沒有與被告接洽
      毒品之事等語。其前後證述經核大致相符，應堪認被告確
      有向他人購買安非他命後交付甲○○之事實。惟被告為甲○○取得之安非他命僅500元，數量甚微，次數亦僅有一
      次，被告是否從中有意圖營利而販賣安非他命之行為，未
      據檢察官舉證證明之。尚難徒以證人甲○○上開證述，即
      遽認被告有販賣安非他命之事實。
（三）證人乙○○於偵查中固證稱：因伊沒有錢買毒品，曾以家
      中販售熱水器向被告換毒品安非他命，換過五、六台，每
      台市價約五、六千元，一台熱水器換一、二千元價值之安
      非他命，重量不到1公克，地點係在被告家中，時間已忘
      記了，被告都是直接給伊毒品，沒有帶伊向他人拿云云。
      惟於審判中則證稱：伊曾將家中販售之熱水器交給與被告
      同住之「阿勇」，換安非他命施用，共有四、五次或五、
      六次，未曾與被告換過毒品，伊在偵查中記錯而誤指為被
      告云云。證人乙○○前後證述內容，就交易之對象已不一
      致，就交易時間之陳述亦不明確，且其所稱以市價約五、
      六千元之熱水器換一、二千元價值之安非他命，亦與常情
      有違，其證言之證據價值薄弱，不足以做為被告販賣安非
      他命之證據。
（四）況本件於94年5月3日經警搜索之結果，除安非他命吸食器
      1 組外，並無其他物品扣案，亦無公訴人所稱乙○○用以
      交換毒品之熱水器存在。而上開安非他命吸食器1組，為
      被告自己供施用第二級毒品安非他命所用，與販賣安非他
      命犯嫌顯屬無關。
五、綜上所述，本院認依公訴人所舉上開證據，對被告是否涉犯
    販賣毒品安非他命之犯行，顯有合理之可疑。依「罪證有疑
    ，利於被告」之證據法則，則不得遽為不利被告之認定。此
    外，復查無證據證明被告涉犯公訴人所指之上開犯行，不能
    證明被告犯罪，依法應為無罪之諭知。
據上論斷，應依刑事訴訟法第301條第1項判決如主文。
本案經檢察官吳廣莉到庭執行職務
中    華    民    國    95    年    12    月    29    日
                  刑事第四庭  審判長法  官  林楨森
                                    法  官  蘇錦秀
                                    法  官  謝佩玲
以上正本證明與原本無異。
如不服本判決，應於判決送達後10日內，向本院提出上訴狀。(
應附繕本)
                                    書記官  藍友隆
中    華    民    國   096    年    1     月    3     日


司法院資訊處製作；財團法人民間司法改革基金會備份。
